【裁判字號】    92,台上,5313
【裁判日期】    920925
【裁判案由】    違反毒品危害防制條例
【裁判全文】
最高法院刑事判決                              九十二年度台上字第五三一三號
    上  訴  人  甲○○
右上訴人因違反毒品危害防制條例案件，不服台灣高等法院台中分院中華民國九十二
年七月十日第二審判決︵九十二年度上訴字第一○五二號，起訴案號：台灣台中地方
法院檢察署九十一年度毒偵字第二五○一號︶，提起上訴，本院判決如左：
    主  文
上訴駁回。
    理  由
按刑事訴訟法第三百七十七條規定：上訴於第三審法院，非以判決違背法令為理由，
不得為之。是提起第三審上訴，應以原判決違背法令為理由，係屬法定要件。如果上
訴理由狀並未依據卷內訴訟資料具體指摘原判決不適用何種法則或如何適用不當，顯
與法律規定得為第三審上訴理由之違法情形不相適合時，即應認其上訴為違背法律上
之程式，予以駁回。上訴意旨略稱：(1)原判決量刑過重，請求發回更審，重新量刑。
(2)認定犯罪事實與所採用之證據不相適合，即有證據上理由矛盾之違法；自白不得作
為有罪判決之唯一證據，仍應調查其他必要證據，以察其是否與事實相符。本件第一
審判決之心證與採信上訴人自白部分顯有瑕疵云云。
惟查：原判決撤銷第一審關於施用第一級毒品部分之科刑判決，改判仍論處上訴人甲
○○連續施用第一級毒品︵累犯︶罪刑，係以上訴人對於本件連續施用第一級毒品海
洛因之事實坦承不諱，其為警查獲後經採取尿液送請台中市衛生局及內政部警政署刑
事警察局檢驗結果，均呈嗎啡陽性反應，並有委託檢驗尿液代號與真實姓名對照表、
台中市衛生局煙毒尿液檢驗成績書、內政部警政署刑事警察局鑑驗通知書在卷可稽，
足徵其自白與事實相符；且上訴人前因施用毒品案件，經送勒戒處所觀察、勒戒後，
認無繼續施用毒品傾向，由台灣台中地方法院檢察署檢察官為不起訴處分確定，其於
受不起訴之處分後，五年內再犯毒品危害防制條例第十條之罪，經送觀察、勒戒後，
認有繼續施用毒品傾向，亦有台灣台中地方法院檢察署刑案資料查註紀錄表、台灣台
中地方法院檢察署九十一年四月八日九十一年度毒偵字第九一八號不起訴處分書、第
一審法院九十一年度毒聲字第二二八九號刑事裁定及台灣台中看守所附設勒戒處所九
十一年九月四日中所正總字第０九一０００二六八五號函送之有無繼續施用毒品傾向
證明書在卷等情，經詳述其認定事實所憑之證據及理由，所為推理論斷於證據法則並
無違背。且已說明其審酌量刑之情形，並在法定刑度內而為量刑，尚無逾越法律規定
範圍或濫用權限情事。上訴意旨泛指原審量刑過重，自非適法之第三審上訴理由。其
餘上訴意旨並未依據卷內訴訟資料具體指摘原判決不適用何種法則或如何適用不當，
亦與法律規定得為第三審上訴理由之違法情形不相適合。綜上說明，應認本件上訴違
背法律上之程式，予以駁回。
據上論結，應依刑事訴訟法第三百九十五條前段，判決如主文。
中      華      民      國    九十二    年      九      月    二十五    日
                              最高法院刑事第十一庭
                                  審判長法官  呂  潮  澤
                                        法官  白  文  漳
                                        法官  陳  世  雄
                                        法官  孫  增  同
                                        法官  林  開  任
      右正本證明與原本無異
                                              書  記  官
中      華      民      國    九十二    年      九      月     三十     日


司法院資訊處製作；財團法人民間司法改革基金會備份。
